【裁判字號】    90,上訴,1337
【裁判日期】    901231
【裁判案由】    違反槍砲彈藥刀械管制條例等
【裁判全文】
臺灣高等法院臺中分院刑事判決                    九十年度上訴字第一三三七號
    上  訴  人
    即  被  告  乙○○
    選任辯護人  林志忠
                楊大德
右上訴人因違反槍砲彈藥刀械管制條例等案件，不服臺灣南投地方法院九十年度訴字
第一四號中華民國九十年六月二十九日第一審判決（起訴案號：臺灣南投地方法院檢
察署八十九年度偵字第三七二九號），提起上訴，本院判決如左：
      主  文
原判決關於乙○○持有手槍罪，及定應執行刑部分，均撤銷。
乙○○未經許可，持有手槍，處有期徒刑陸年，併科罰金新臺幣貳拾萬元；罰金如易
服勞役，以罰金總額與陸個月之日數比例折算；扣案之義大利貝瑞塔廠製九二制式手
槍壹枝（含彈匣壹個，槍枝管制編號0000000000號）沒收。
其他上訴駁回。
撤銷改判部分與上訴駁回部分所處之刑，其主刑部分應執行有期徒刑捌年伍月。
      事  實
一、（一）乙○○明知未經主管機關許可，不得無故持有槍枝，竟仍於民國（下同）
    八十七年四月前之某不詳日期、在不詳地點、以不詳之方式取得具有殺傷力之義
    大利貝瑞塔廠製九二Ｓ型九釐米口徑制式半自動手槍一枝（含彈匣一個，槍枝管
    制編號為0000000000號），並旋將上開手槍攜往南投縣埔里鎮○○路
    三五八號之其所開設之「帝牧地產開發公司」藏放，而無故持有之；其後於八十
    九年七月中旬之某日晚間七時許，乙○○因恐上開槍枝為警查獲，遂在其與不知
    情之丑○○、巫素芬等人一同駕車前往南投縣埔里鎮○○里○○路四十三號拜訪
    友人邱永偵（業於八十九年十二月二十六日死亡）時，趁機將前揭制式手槍交予
    案外人邱永偵，委託其暫時代為保管、寄藏，以防止警方查緝，嗣於同年八月二
    十二日下午四時許，經警於邱永偵上開住處臥室內當場查獲，並扣得前開制式手
    槍一枝（含彈匣一個）、及用以裝槍之藍色酒袋一只。
    （二）乙○○另行基於常業重利之犯意，以透過借貸金錢予舉債濟急之民眾，而
    趁機從中賺取高額利息之方式，自民國八十四年六月間某日起，在南投縣埔里鎮
    ○○路與忠孝路口附近，以開設代書事務所之名義作掩護，暗自經營地下錢莊之
    業務，供急迫、輕率或無經驗之不特定人前來告貸借款，其辦理貸款方式為借貸
    時須提供不動產予其設定抵押權，並同時簽發本票及支票作為該筆債權之擔保，
    亦得以扣留身分證及簽發本票質押之方式，以利其將來方便催討債務，利息之計
    算則係每借款新臺幣（下同）一萬元，以一個月或十天為一期，每期利息分別為
    一千元至三千元不等（換算年利率為百分之一百四十四至百分之一千零八十不等
    ），先後共貸款予翁偉傑、己○○等人，以取得與原本顯不相當之重利，並以之
    為常業；乙○○於前開代書事務所結束營業後，復承前之犯意，旋又於八十七年
    三月間，在南投縣埔里鎮○○路三四五號開設「帝牧地產開發公司」，以經營房
    地產之買賣、租賃仲介作為掩護，並以月薪二萬至二萬五千元不等之代價，僱用
    辰○○、寅○○、丑○○、庚○○、甲○○、子○○、丙○○、及卯○○等人（
    陸續於八十七年七、八月起離職），共同基於常業重利之犯意連絡，由乙○○先
    自台中縣請來兩名不詳姓名、年籍之人士，在上址教授渠等如何審核借貸人信用
    等相關事宜後，旋即由乙○○設計、印製「小額貸款、週轉應急、息低迅速借款
    電話0000－000000、0000－000000、0000－0000
    00號」之傳單，以夾報或指示辰○○等數人在南投縣埔里鎮內之不特定地點四
    處張貼之方式，招攬急迫、輕率或無經驗之不特定多數人前來借貸，其借款方式
    為扣留身分證或軍人證等證件，且須簽發同額支票及借貸金額兩倍面額之本票質
    押，利息則為每借款一萬元、以十天為一期，利息由一千二百元至三千元不等之
    金額（換算成年利率即為百分之五百四十至百分之一千零八十），乙○○並將所
    雇用之員工，以兩人分為一組，且由接到借款電話之人與其小組成員共同負責接
    洽申辦貸款之客戶，並由渠等自行決定放款之利率，及審核客戶之信用，如認為
    該名客戶符合放款資格，即將其資料轉呈予乙○○，由其決定是否同意放款，一
    經其同意，即由乙○○提供資金，再由小組成員將該筆現金轉交予客戶，並同時
    命其簽發本票及支票以為擔保，而於放款後，則由上開員工輪流負責向債務人收
    取、及催繳利息，以此方式陸續貸款予己○○、巳○○、丁○○、辛○○等人，
    取得與原本顯不相當之重利，並均以之為常業。
    （三）乙○○因取得丁○○數年前積欠癸○○九萬元之債權，而急欲向其催討，
    乃先唆使黃勝峰、卯○○等手下，前往南投縣埔里鎮○○○街五六號丁○○住處
    ，要求其簽發面額各為三萬元、六萬元之本票二紙、及估價單一紙，並要其提供
    身分證作為質押，以方便日後催討債務，並約明利息為每月一萬兩千元（換算年
    利率為百分之一百六十），嗣因丁○○繳交兩期共二萬四千元之利息後，已無力
    償還債務，且屢經其派人催討均未果，乙○○遂與辰○○、庚○○乃共同基於恐
    嚇他人之犯意連絡，由乙○○唆使渠等二人前往丁○○之上開住處，以噴漆在其
    住處鐵捲門上書寫：「丁○○還錢，否則斷腳」等字，以恐嚇丁○○，丁○○因
    而心生畏懼，致生危害於其身體之安全；嗣於八十九年八月二十五日，經警查訪
    翁偉傑等人後，循線查知上情。
二、案經南投縣警察局埔里分局報請臺灣南投地方法院檢察署檢察官偵查起訴。
      理  由
一、違反槍砲彈藥刀械管制條例部分：
（一）訊據被告乙○○於警訊、偵查、原審及本院審理中均矢口否認有何非法持有制
      式手槍之事實，辯稱：伊雖有於八十九年七月中旬和丑○○、及其等二人之女
      友一同前往邱永偵住處，但當天只有一起吃東西、聊天，並未拿手槍寄放於邱
      永偵家，警方於邱永偵住處查獲之上開手槍並非伊所有，且槍枝既是警察於邱
      永偵住處搜到的，又未採到伊之指紋，應與伊無關云云。惟查，右揭事實業據
      同案被告丑○○、子○○、寅○○、卯○○於警訊、偵查及本院審理中到庭供
      述甚詳，且經證人邱永偵、邱張阿綢、林余惠美分別於警訊、偵查中證述無誤
      ，此外，復有扣案之制式手槍一枝可資佐證，且扣案之槍枝經送鑑定結果，為
      義大利貝瑞塔廠製九二Ｓ型九釐米口徑制式半自動手槍槍管內具六條右旋之來
      復線，槍號為Ｂ八八四一六Ζ，機械性能良好，可擊發子彈，認具殺傷力，有
      內政部警政署刑事察局八十九年九月二十六日刑鑑字第一二六三三二號鑑驗通
      知書一紙附卷可憑。被告雖辯稱：扣案之槍枝非其所有云云，然(1)上開手槍係
      由警員自證人邱永偵之住處房間棉被中搜出一節，業經證人邱永偵、邱張阿綢
      分別於警訊、偵查中證述綦詳，且有搜索扣押筆錄一紙、及現場相片二紙在卷
      可參，此部分事實，應無疑義；(2)又證人邱永偵於偵查中供稱：上開手槍是八
      十九年七月中旬某日晚間，被告乙○○和丑○○及另二名伊不認識之人到我家
      時，乙○○寄放在我家的，當時因伊說酒醉想睡覺，就進入房間內，乙○○說
      槍枝放伊這裡，他用酒瓶的絨布袋包著，將東西放在伊疊放的棉被中等語（八
      十九年八月二十三日偵訊筆錄參見），而被告乙○○對曾於八十九年七月間與
      同案被告丑○○及其女友巫素芬等人一同前往證人邱永偵之住處一情，業經於
      警訊、偵查及原審審理中供陳不諱，且經同案被告丑○○、證人巫素芬分別於
      原審調查時到庭證述甚詳，此部分事實應堪採信，雖被告乙○○辯稱：當天並
      未交任何東西予邱永偵云云，互核與證人巫素芬於原審審理中所證稱：當場並
      未看見被告乙○○有將手槍拿予證人邱永偵寄放，也未注意乙○○手上有無拿
      東西等語，及被告丑○○所證稱：伊有看見乙○○手上有拿藥並提一個袋子，
      但是並未看見或聽見有關寄藏槍枝之事等語，尚無矛盾，然證人邱永偵既已證
      稱：扣案之槍枝是乙○○進入其房間後，將之藏放在疊好之棉被內的等語，已
      如前述，則同案被告丑○○、及證人巫素芬對於被告乙○○交槍予證人邱永偵
      之經過情節，自無從親見親聞，此與證人邱永偵之前開證詞，並無違誤之處，
      且衡諸常情，一般人苟要將違法持有之槍枝交予他人代為寄藏，理當審慎隱密
      為之，自無可能公然於多位友人及證人邱永偵之母親邱張阿綢面前當眾為之甚
      明，從而同案被告丑○○、及證人巫素芬之前揭證詞，應尚不足據以為有利於
      被告乙○○之認定；(3)次查，證人邱永偵供稱：被告乙○○交槍予他時，係用
      一藍色裝酒之絨布袋包著等語，雖業據被告乙○○所否認，然同案被告子○○
      、寅○○則均一致證稱：伊曾於八十七年四月間及同年六月十三日兩次親眼看
      見被告乙○○拿槍枝出來擦拭、炫耀，其中一把經指認相結果，即是扣案之貝
      瑞塔九二黑色手槍，且當時有看見另一「皇家禮砲」裝酒袋之袋子，即是與扣
      案之藍色酒袋相同之袋子等語（八十九年九月二十七日警訊筆錄參見），互核
      與證人邱永偵之上開證詞，均屬相符，並有扣案之藍色酒袋一只可資佐證；雖
      同案被告丑○○前於警訊中證稱：伊有看見被告乙○○在邱永偵住處時拿出一
      只藍色酒袋等語，惟於原審調查時則翻異前詞改稱：伊並未看見等語，然其於
      警訊中已明確證稱：扣案之手槍是被告乙○○所有，伊之前在乙○○之公司上
      班時，乙○○有兩次將該槍拿出來展示給大家看，我們曾將該手槍拿來把玩，
      在把玩時，伊曾注意他的槍枝上有一個三箭頭之標誌，另外握把處缺了一個螺
      絲，且退彈鈕在握把之下方，所以可以肯定指認等語（八十九年十一月四日警
      訊筆錄參見），且其於原審調查時亦證稱：雖然當天並未在邱永偵家看見該只
      藍色酒袋，但之前在被告乙○○之公司有看過，是放在電視櫃旁邊之透明酒櫃
      內等語（原審九十年六月一日訊問筆錄參照），互核與同案被告寅○○所證稱
      ：有在被告乙○○之公司內見過一只藍色酒袋，放在酒櫃抽屜等語，大致相符
      ，堪以採信，綜上所述，則扣案裝槍之藍色酒袋，應確屬被告乙○○所有無訛
      ；(4)又同案被告子○○於警訊中證稱：扣案之槍枝確實是被告乙○○所有，因
      該槍之標誌有三個箭頭，且退彈鈕在下方，握把處又少了一個螺絲，所以印象
      很深刻等語（參見八十九年十一月十三日警訊筆錄），及同案被告寅○○所證
      稱：扣案之制式手槍槍枝把手有一個皇冠之標誌，該處（三個箭頭部位）有遭
      外力處理過，顏色較淡，類似白色，且退彈鈕位於握把下方，與被告乙○○前
      所出示之槍枝吻合，所以伊能確定是同一把槍等語（同年十一月十三日警訊筆
      錄參照），互核渠等二人之證詞與同案被告丑○○之前開供詞亦若合符節，且
      經原審核對扣案之制式九二手槍之特徵結果，亦無違誤，另參諸同案被告卯○○於警訊中所供稱：有見過被告乙○○持槍，與扣案之九二制式手槍形式相同
      ，但不確定是否同一把等語，均顯見證人邱永偵所證稱：查扣之槍枝係被告乙○○交予伊的等語，應堪信為真實；(5)再參諸證人林余惠美於警訊、偵查中證
      稱：八十六年七月十二日伊所經營之「怡美租車行」曾遭人開槍射擊，雖不能
      確定是何人所為，但伊兒子林志良說其和被告乙○○有金錢糾紛，而邱永偵這
      人伊則不認識，也無恩怨等語，而本件扣案之槍枝經與「怡美租車行」遭槍擊
      案件所採集之彈頭、彈殼各一顆比對結果，彈頭來復線特徵紋痕相吻合，彈殼
      則彈底特徵紋痕相符合，認均係由該槍所擊發，亦有上開鑑驗通知書一紙在卷
      可憑，從而上開怡美租車行槍擊案件雖不能僅憑前揭證據，即據以推論係由被
      告乙○○所親為，然證人邱永偵既與證人林余惠美等人素不相識，自無可能無
      故前往其上開租車行開槍甚明，益徵證人邱永偵所證稱：槍枝是被告乙○○所
      寄放一節，應堪採信，且經原審法院將被告乙○○及同案被告丑○○、寅○○
      送法務部調查局鑑定結果，亦認被告乙○○就是否持有扣案之制式九二貝瑞塔
      手槍一情，經測試呈情緒波動反應，研判應有說謊，有該局九十年六月十一日
      鑑定通知書一紙在卷足憑。(6)同案被告庚○○於本院供述看到被告乙○○所持
      有黑黑的好像是手槍（見本院卷第一二一頁），同案被告陳榮峻供稱期於警訊
      所供槍枝之特徵均是刑事組人員告訴我的（見本院卷第一二六至一二八頁），
      同案被告丙○○供稱看到一把黑黑的槍，是否扣案這把我不知清楚（見本院卷
      第一二五頁），同案被告寅○○供稱手槍之特徵是刑事組的人告訴我的（見本
      院卷第二一二頁），彼等所供與渠等在警訊所供已有不同，且對於被告乙○○
      持有手槍之重要事實，已供述明確，因此同案被告庚○○、陳榮峻、丙○○、
      寅○○於本院所供，尚不能採為被告乙○○之有利之認定，綜上所述，被告乙○○前揭所辯，不足採信，其持有制式手槍之犯行，堪以認定。
（二）核被告乙○○此部分所為，係犯槍砲彈藥刀械管制條例第七條第四項之未經許
      可，無故持有手槍罪，原審此部分予以論罪科刑，固非無見，被告此部分上訴
      仍執前詞否認犯罪，其上訴雖無理由，惟被告行為後，槍砲彈藥刀械管制條例
      第十九條已於九十年十一月十四日經總統公布刪除，原審未及適用新法，仍依
      舊法併予宣告被告應令入勞動場所強制工作，即有未當，自應由本院將原審此
      部分及定應執行部分撤銷改判，爰審酌被告素行、犯罪動機、目的、持有制式
      手槍，對社會安全造成潛在危險、犯後否認犯行之態度等一切情狀，衡情量處
      有期徒刑六年，併科罰金新臺幣貳拾萬元；及諭知罰金如易服勞役之折算標準
      。扣案之義大利貝瑞塔廠製九二制式手扣案之義大利貝瑞塔廠製九二制式手槍
      壹枝（含彈匣壹個，槍枝管制編號0000000000號），為違禁物，應
      依刑法第三十八條第一項第一款之規定，宣告沒收之。
二、常業重利部分：
（一）訊據被告乙○○則矢口否認有何常業重利之犯行，辯稱：伊所經營之帝牧地產
      開發公司確實係從事房地產之買賣仲介，並無經營地下錢莊，伊在公司內雖有
      看過同案被告辰○○等人在從事小額放款，但那是渠等自行在作借貸，與伊無
      關云云，惟同案被告辰○○、寅○○、丑○○、庚○○、甲○○、子○○、丙○○、及卯○○等八人，對於右揭受僱於被告乙○○，與之共同經營地下錢莊
      ，並以高額利息貸款予不特定多數人之事實，於警訊、偵查及原審審理中均坦
      承不諱，惟查，右開事實業據曾向被害人翁偉傑、丁○○、巳○○、己○○等
      人分別於警訊、偵查中指述綦詳，且經祕密證人Ａ十一、Ａ十二、Ａ十三於警
      訊、偵查中證述屬實，並有扣案之廣告傳單一張、貼有招攬小額貸款廣告之照
      片三張附卷足參，此外復有發票人范育誠所簽發支票面金額十萬元、到期日為
      八十七年八月十日之第一商業銀行埔里分行之支票一紙、支票存根三張、票據
      交換所之存款不足退票單二張、及辛○○簽發之本票四紙、估價單一紙、收據
      一張等在卷可資佐證，被告乙○○雖辯稱：伊並未經營地下錢莊，據伊所知，
      是其他被告利用上班時間擅自經營地下錢莊，且貸款廣告傳單上之電話均非伊
      名義所申請，與伊無關云云，然同案被告辰○○、寅○○、丑○○、庚○○、
      甲○○、子○○、丙○○、及卯○○等人均係受僱於被告乙○○，聽其指揮與
      之共同經營地下錢莊一節，業據前揭同案被告等於警訊、偵查及原審審理中到
      庭供陳不諱，且互核渠等對於此部分之供述均大致相符，應堪採信，而參諸被
      害人翁偉傑亦於警訊中明確指稱：伊是於八十四年六月間向被告乙○○所經營
      之地下錢莊借貸，當時他的錢莊是開在南投縣埔里鎮○○路與忠孝路口附近，
      伊向乙○○借一百萬元，利息為每月十二萬元，之後又陸陸續續借二十萬、三
      十萬元不等之金額，共計約向他借了二、三百萬元，利息支出和本金差不多，
      據伊所知，他後來又轉到埔里鎮○○路以「帝牧地產開發公司」作掩護，而從
      事地下錢莊之生意等語，而被害人己○○亦一致指稱：伊於八十六年間和被告
      乙○○有金錢往來，之前向其借貸如金額未超過一百萬元時，則須提供房屋所
      有權狀作抵押，如超過則須提供土地及房屋之所有權狀作為抵押品，利息則以
      每十天為一期，每一萬元利息為三千元，另伊又在八十七年七月間向被告乙○○借款五萬元，是以身分證質押之方式等語（八十九年度偵字第三七二九號偵
      查卷二第二三頁參見），顯見被告乙○○應係早於八十七年間設立帝牧地產開
      發公司以前，即已開始經營地下錢莊之業務甚明，次查，依據祕密證人Ａ十二
      於警訊、偵查中所證稱：因壬○○之子辛○○於八十七年間向地下錢莊借錢，
      後來無力償還，而遭被告辰○○等人前往其所經營之新盛發香舖要債等語（八
      十九年度偵字第三七二九號偵查卷一第二Ｏ一頁參見），並參諸卷附之發票人
      為范育誠、票面金額為十萬元之支票一紙，其上同時有被告乙○○、被害人辛○○、壬○○、范坤龍等人之背書簽名，且被告乙○○亦於原審調查時自承曾
      借款予辛○○等情不諱，從而被告乙○○與被害人辛○○有金錢借貸關係一節
      ，自無疑義，雖被告乙○○又供稱：辛○○後來是向其員工貸款的，伊不知情
      云云，惟互核與同案被告寅○○於警訊中所供述：於八十七年間，因埔里鎮居
      民辛○○向乙○○以票貼方式借款數十萬元未還，乙○○乃唆使手下辰○○等
      人，前往辛○○經營之香鋪索債等語，及同案被告卯○○所供稱：八十七年間
      ，辛○○向乙○○之錢莊借款二十幾萬元無力償還，乙○○乃唆使手下前往討
      債等語，及被告乙○○於原審調查時供稱：辛○○伊認識，是伊之朋友等語，
      且被告乙○○之前妻即證人林利廷於原審調查時亦證稱：伊認識辛○○，他和
      乙○○曾有資金往來等語，益見被害人辛○○應係向被告乙○○本人親自借款
      ，而非向其餘同案被告借貸甚明，從而被告乙○○辯稱：地下錢莊是其他被告
      經營的云云，無非事後卸責之詞，不足採信，再查，被告乙○○辯稱：扣案之
      小額借款傳單上之電話並非伊名義等語，且依據本院函查結果，0000－0
      00000之行動電話於八十七年三月至同年八月間之租用名義人，及000
      0－000000號呼叫器於八十七年三月前之租用名義人均係同案被告寅○○無誤，有台灣大哥大股份有限公司九十年四月十日函、及中華電信股份有限
      公司台灣中區電信分公司函各一紙在卷足憑，惟被告乙○○既確有參與地下錢
      莊之經營已如前述，從而上開招攬借款客戶之連絡電話，雖未使用被告乙○○
      本人之名義申請，然此尚不足據以為有利於被告乙○○之認定，且經原審法院
      將被告乙○○及同案被告丑○○、寅○○、辰○○、庚○○、甲○○、丙○○
      、卯○○等八人，送法務部調查局鑑定結果，亦認被告乙○○就是否所開設之
      公司有經營地下錢莊一情，經測試呈情緒波動反應，研判應有說謊，而其餘同
      案被告之供述，則均未呈情緒波動反應，研判未說謊，有上開法務局調查局鑑
      定通知書一紙在卷足憑，綜上所述，被告乙○○前揭所辯，不足採信，其與同
      案被告辰○○、寅○○、丑○○、庚○○、甲○○、子○○、丙○○、及卯○○等人之常業重利犯行，均堪以認定。
（二）查被告乙○○與辰○○、寅○○、丑○○、庚○○、甲○○、子○○、丙○○
      、及卯○○等九人，共同經營貸放款項業務，且經由張貼廣告招徠客戶，並均
      向乙○○支領月新，彼等顯均係以此為常業，賴以維生，要可認定；核被告乙○○此部份係犯刑法第三百四十五條常業重利罪、被告乙○○與辰○○、寅○○、丑○○、庚○○、甲○○、子○○、丙○○、卯○○等人，就常業重利犯
      行間，有犯意之聯絡及行為分擔，均為共同正犯。原審依刑法第二十八條、第
      三百四十五條、第三百四十四條、第四十二條第三項，罰金罰鍰提高標準條例
      第一條前段，審酌被告乙○○前均未曾受有期徒刑之宣告，素行尚稱良好，經
      營地下錢莊時間長達數年、經營之規模、其趁人急需用錢之際謀取暴利、否認
      犯行之態度等一切情狀，量處有期徒刑二年五月，扣按之廣告傳單一紙沒收，
      核無不合，被告乙○○仍執前詞否認此部分犯罪，惟共同被告仍堅指被告之犯
      行，原審理由已敘明，核無違誤，被告乙○○上訴為無理由，應予駁回。
三、恐嚇部分：
（一）被告乙○○否認有何恐嚇犯行，辯稱：伊不認識丁○○云云，同案被告庚○○
      對於右揭事實於原審及本院調查時坦承此部分犯行不諱，惟查，右揭事實業據
  被害人丁○○於警訊、偵查中指述甚詳，且經同案被告卯○○、黃勝峰於警訊
      、偵查中供陳在卷，且同案被告庚○○亦於原審調查時供稱：伊是與被告辰○○去的（九十年二月六日訊問筆錄參照），辰○○於本院亦證稱：是乙○○叫
      我和庚○○去向丁○○討債，乙○○要我向丁○○恐嚇要債（見本院卷第一一
      九頁）。而參諸被告辰○○、庚○○個人與被害人丁○○本素不相識，亦無恩
      怨，苟非因其與被告乙○○間有債務糾紛，自無可能前往其住處噴漆甚明，此
      外，並有現場相片二張附卷足憑，本件事證明確，被告乙○○之恐嚇犯行，堪
      以認定。
（二）查被告乙○○此部分犯行，係犯刑法第三百零五條恐嚇罪；被告乙○○及辰○○、庚○○所犯前揭恐嚇行為，有犯意之聯絡及行為分擔，均為共同正犯。原
      審依刑法第二十八條、第三百零五條、罰金罰鍰提高標準條例第一條前段，審
      酌被告乙○○未曾受有期徒刑之宣告，復以恐嚇、暴力之方式討債、手段激烈
      、且犯後否認犯行之態度等一切情狀，量處有期徒刑三月，核無不合，被告乙○○此部分上訴仍執前詞，否認犯行，其上訴為無理由，應予駁回。
四、另扣案之藍色酒袋一只、及土地及建物所有權狀三宗、存摺十九本、支票簿七本
    、支票存款送款簿三本、支票十二張、本票二紙、收據一張等物，雖均係被告乙○○等人所有，然並非供本件犯罪所用之物，業據被告乙○○及同案被告等人分
    別供述在卷，自無庸併予宣告沒收，附此敘明。
五、被告乙○○所犯前揭三罪，犯意各別，觸犯罪名不同，應分論併罰，其主行部分
    應執行有期徒刑八年五月。至於被告請求傳訊丁○○、癸○○，並與同案被告八
    人對質，惟本院審究前開各項證據，事證已臻明確，自無庸對上開證人予以傳訊
    ，附此明。
六、據上論結，應依刑事訴訟法第三百六十八條，第三百六十九條第一項前段、第三
    百六十四條、第二百九十九條第一項前段、槍砲彈藥刀械管制條例第七條第四項
    、刑法第十一條前段、第五十一條第五款、第四十二條第三項、第三十八條第一
    項第一款、判決如主文。
本案經檢察官戊○○到庭執行職務。
中      華      民      國      九十       年    十二     月   三十一   日
                                臺灣高等法院臺中分院刑事第三庭
                                      審判長法  官  陳  朱  貴
    法  官  廖  柏  基
                                            法  官  劉  連  星
右正本證明與原本無異。
持有手槍罪及常業重利罪部分得上訴。
恐嚇罪部分不得上訴。
如不服本判決應於收受送達後十日內向本院提出上訴書狀，其未敘述上訴之理由者並
得於提起上訴後十日內向本院補提理由書（均須按他造當事人之人數附繕本）。
                                            書記官  李  妍  嬅
中      華      民      國      九十一     年     一      月     二     日
附錄本案論罪科刑法條全文：
槍砲彈藥刀械管制條例第七條：
未經許可，製造、販賣或運輸火砲、肩射武器、機關槍、衝鋒槍、卡柄槍、自動步槍
、普通步槍、馬槍、手槍或各類砲彈、炸彈、爆裂物者，處死刑、無期徒刑或七年以
上有期徒刑；處徒刑者，併科新台幣三千萬元以下罰金。
未經許可，轉讓、出租或出借前項所列槍砲、彈藥者，處無期徒刑或五年以上有期徒
刑，併科新台幣一千萬元以下罰金。意圖供自己或他人犯罪之用，而犯前二項之罪者
，處死刑或無期徒刑；處徒刑者，併科新台幣五千萬元以下罰金。
未經許可，持有、寄藏或意圖販賣而陳列第一項所列槍砲、彈藥者，處五年以上有期
徒刑，併科新台幣一千萬元以下罰金。
第一項至第三項之未遂犯罰之。
刑法第三百零五條：
以加害生命、身體、自由、名譽、財產之事恐嚇他人，致生危害於安全者，處二年以
下有期徒刑、拘役或三百元以下罰金。
刑法第三百四十四條：
乘他人急迫、輕率或無經驗，貸以金錢或其他物品，而取得與原本顯不相當之重利者
，處一年以下有期徒刑、拘役或科或併科一千元以下罰金。
刑法第三百四十五條：
以犯前條之罪為常業者，處五年以下有期徒刑，得併科三千元以下罰金。
                                                                        Ｒ


司法院資訊處製作；財團法人民間司法改革基金會備份。
